【裁判字號】    98,上訴,198
【裁判日期】    980902
【裁判案由】    違反商業會計法等
【裁判全文】
臺灣高等法院刑事判決                 98年度上訴字第198號
上  訴  人
即  被  告  乙○○
選任辯護人  吳孟良律師
上列上訴人因違反商業會計法等案件，不服臺灣臺北地方法院97
年度訴字第1659號，中華民國97年12月18日第一審判決（起訴案
號：臺灣臺北地方法院檢察署96年度偵字第12879 號），提起上
訴，本院判決如下：
    主  文
原判決撤銷。
乙○○共同商業負責人，以明知為不實之事項，而填製會計憑證
，處有期徒刑拾月，減為有期徒刑伍月，如易科罰金，以新臺幣
壹仟元折算壹日。
    事  實
一、乙○○自民國（下同）95年6月23日（起訴書誤載為95年8月
    2 日）起，擔任址設臺北市信義區○○○路○段508號11樓之
    三盛大國際企管顧問有限公司（下稱盛大公司）之負責人，
    係商業會計法上之商業負責人，明知盛大公司並無銷貨與如
    附表所示公司之事實，竟與甲○○、洪永樂共同基於填製不
    實會計憑證、幫助他人逃漏稅捐之概括犯意聯絡，經甲○○
    之介紹，以新台幣（下同）5 萬元之代價，由乙○○提供盛
    大公司大小章印鑑、發票本及其身分證影本等物，經甲○○
    轉交予洪永樂，而推由洪永樂於95年11月、12，接續填製買
    受人、品名、數量及金額均不實之會計憑證統一發票（發票
    字號及金額詳如附表所示）共48紙（起訴書誤載為42紙）後
    ，分別交付如附表所示之各該公司，作為該等公司向盛大公
    司買受商品之進項憑證，再由附表所示之各該公司持該等統
    一發票向稅捐機關申報扣抵進項稅額，以此不正當方法幫助
    如附表所示之公司逃漏營業稅額共計新臺幣（下同）2620萬
    8737元（起訴書誤載為2000萬8051元），足以生損害於稅捐
    稽徵機關課稅之公平及正確性。
二、案經財政部臺北市國稅局（下稱臺北市國稅局）移送臺灣臺
    北地方法院檢察署檢察官偵查起訴。
    理  由
壹、程序方面：
    按被告以外之人於審判外之言詞或書面陳述，除法律有規定
    者外，不得作為證據；又被告以外之人於審判外之陳述，雖
    不符合同法第159條之1至第159條之4之規定，但經當事人於
    審判程序同意作為證據，法院審酌該言詞陳述或書面陳述作
    成時之情況，認為適當者，亦得為證據；又當事人、代理人
    或辯護人於法院調查證據時，知有第159條第1項不得為證據
    之情形，而未於言詞辯論終結前聲明異議者，視為有前項之
    同意，刑事訴訟法第159條第1項及第159條之5分別定有明文
    。查本判決下列所引用之各項證據方法之證據能力，因公訴
    人及被告乙○○於本院準備程序及審判期日中均未予爭執，
    且迄至言詞辯論終結前亦未再聲明異議，本院審酌該等言詞
    陳述及書面陳述作成時之情況，並無不宜作為證據之情事，
    依刑事訴訟法第159條之5之規定，自得作為證據。
貳、實體方面：
一、上訴人即被告乙○○經合法傳喚無正當理由未到庭，惟訊據
    被告乙○○固坦承自95年6 月23日起，擔任盛大公司負責人
    之事實，惟矢口否認有何填製不實會計憑證及幫助他人逃漏
    稅捐之犯行，辯稱：盛大公司是我所設立，但我在95年10月
    間即將盛大公司以25000 元之代價賣給甲○○，當時我將盛
    大公司之大、小章、公司執照、發票章及我的身分證影本交
    給甲○○，但甲○○沒有回報盛大公司何時完成負責人變更
    登記；在我擔任負責人期間，盛大公司沒有營業，也沒有開
    過任何發票，本件如附表所示之發票均不是我開的云云。
二、惟查：
  (一)被告自95年6月23日起至96年2月9 日止，確實擔任盛大公司
    之負責人，並於95年8月2日親赴臺北市國稅局信義稽徵所領
    用盛大公司統一發票等情，業據被告是認其於95年6 月23日
    起擔任盛大公司負責人（見本院卷第29頁反面），且有臺北
    市政府96年5月24日府建商字第09685104100號函暨所附盛大
    公司設立及歷次變更登記表，及臺北市國稅局信義稽徵所96
    年5 月30日財北國稅信義營業字第0960019327號函所附盛大
    公司營利事業設立登記、變更登記暨領用統一發票購票證申
    請書各一份附卷可稽（見偵查卷第33至44頁），而被告擔任
    盛大公司負責人期間，盛大公司於95年11月、12月間，並無
    實際銷貨予如附表所示之公司，卻開立如附表所示之不實統
    一發票共48張予如附表所示之公司，合計總銷售金額為5 億
    2417萬4849元，分別交付予如附表所示之公司，作為進項憑
    證，如附表所示之公司於次期（即96年1、2月間）依營業稅
    法規定申報營業稅時，持如附表所示之統一發票會計憑證用
    以申報扣抵95年度11、12月份如附表所示營業稅額，以此不
    正當方法幫助如附表所示之公司逃漏如附表所示之營業稅額
    （合計2620萬8737元）等情，亦有臺北市國稅局審查三科查
    緝案件稽查報告書暨有關之進銷項與申報扣抵營業稅狀況之
    專案申請調檔統一發票查核名冊及清單、臺北市國稅局97年
    11月7日財北國稅審三字第0970096698 號函暨所附專案申請
    調檔統一發票查核名冊及清單影本各一份在卷可稽（見偵查
    卷第3頁至第5頁、第16頁至第22頁、原審卷第32頁至第40頁
    參照）。準此，盛大公司與附表所示之公司並無進、銷貨之
    事實，卻填製如附表所示不實統一發票會計憑證共48紙，以
    幫助如附表所示之公司逃漏如附表所示金額之稅捐乙事，應
    堪認定。
  (二)被告雖執上開情詞置辯，惟查，被告於96年8 月14日接受檢
    察官偵訊時，先供稱：係於95年10月，經朋友介紹，以2 萬
    元代價將盛大公司賣給「王先生」云云，並於97年3 月11日
    偵訊時，改稱：係「王先生」介紹羅志強向我購買盛大公司
    ，「王先生」之姓名為「王君科」云云，並提供一組身分證
    統一編號供檢察官追查（經查證該組身分證統一編號，其真
    實姓名應為「甲○○」），再於97年5月8日偵訊時，更偽以
    「王君科」名義，提出聲明書一紙，欲用以證明其所言非虛
    （所涉偽造文書罪嫌，另由檢察官簽分偵辦）（見偵查卷第
    54頁、73頁、95至96頁、100 頁）；嗣於原審時改稱：係經
    「楊貴柔」介紹，以25000 元將盛大公司賣給「甲○○」云
    云（見原審卷第27頁反面），於本院準備程序則又稱係甲○
    ○介紹羅志強以25000 元買受盛大公司等語（見本院卷第29
    頁反面），是被告就其係經由何人介紹將盛大公司轉售他人
    ？盛大公司究係轉售予何人？又其係以何等代價出售盛大公
    司？等節，所辯前後已多處不符，再審酌被告竟於偵查中以
    偽造證據之極端方式為己辯護，更顯其係臨訟卸責之詞，是
    否可信，已非無疑。況證人丙○○於本院審理中已到庭證稱
    ：伊認識乙○○及甲○○，但就95年10月間曾否介紹甲○○
    向乙○○購買盛大公司乙節，並不清楚等語明確（見本院卷
    第88頁）；另證人甲○○亦到庭證實伊於95年10月間係介紹
    洪登樂向被告購買盛大公司等語（見本院卷第89頁），而非
    甲○○本人或羅志強要購買盛大公司，益見被告前揭辯詞，
    悉無可採。
  (三)再證人甲○○雖於本院中證稱：伊於95年10月間是介紹洪登
    樂向被告購買盛大公司，被告有將盛大公司大、小章、公司
    執照、發票本及被告身分證影本等物交給伊，伊再轉交給洪
    登樂，洪登樂是以5 萬元之代價購買盛大公司，被告到公司
    樓下執照拿給伊，伊要他到公司，他說車子沒地方停，伊就
    拿上去給洪登樂，洪登樂把錢交給伊，伊再拿下來交給被告
    ，因被告缺錢伊拿3萬元給被告，伊中間取得差價2萬元，但
    洪登樂當時沒說其買盛大公司執照之用途等語（見本院卷第
    89至90頁），然若被告於95年10月間將盛大公司賣給洪登樂
    經營乙節屬實，何以雙方未就經營權、公司負責人責任等重
    要事項，詳細釐清，亦未訂立書面契約以示慎重（見本院卷
    第35頁反面），反以一手交錢一手交付公司證照文件之方式
    完成交易，且遲至96年2月9日始辦理公司負責人變更事宜，
    凡此，均與公司經營權易主，買賣雙方謹慎小心之常情有違
    ，證人甲○○所述被告經其介紹於95年10月間將盛大公司賣
    給洪登樂乙節，應係事後迴護被告之詞，尚難遽信。況現行
    公司法對於設立公司並無資格限制，倘洪登樂有意成立公司
    ，自得以自己名義另行申請，斷無以5 萬元之代價，經甲○
    ○介紹向被告購買從未營運、毫無商譽之盛大公司之必要。
    參以被告雖辯稱：其設立盛大公司係為進行貿易云云，然其
    亦坦承盛大公司自設立起即未曾營業之情（見偵查卷第54頁
    至第55頁），顯與一般設立公司以經營事業之常情有所不符
    ，益證被告設立盛大公司確係虛設行號，用以販賣發票，牟
    取不法利益甚明。復按被告已明確陳稱其經甲○○介紹將發
    票本及公司執照、印鑑及負責人身分證影本等文件交付購買
    盛大公司之人，而證人甲○○亦是認其將前開文件交付洪登
    樂並取得5 萬元之代價，所得利益由被告及甲○○二人朋分
    之，足見被告已明瞭同意洪登樂以盛大公司名義填製不實統
    一發票之會計憑證販售他人申報稅捐，嗣洪登樂亦將之直接
    或間接販賣交付予附表所示各公司負責人持以申報扣抵稅額
    ，幫助各該公司逃漏稅，亦堪認被告乙○○與甲○○、洪登
    樂就以盛大公司名義填製不實會計憑證幫助他人逃漏稅捐犯
    行，有犯意聯絡及行為分擔，縱被告辯稱廠商發票的對口人
    並非伊，惟其就該公司偽開立不實發票，幫助他人逃漏稅捐
    之犯行，仍應負責，所辯亦不足據為有利之認定。
  (四)至被告雖請求傳喚附表所示超宇開發有限公司等13家公司負
    責人，欲證明渠等究係向何人買入盛大公司之發票，然被告
    虛設行號，透由甲○○將盛大公司發票本、公司印鑑及負責
    人身分證影本等資料交付洪登樂，供洪登樂或其他不詳之人
    填製不實統一發票之會計憑證，販賣予附表所示各公司虛報
    扣抵進項稅額，無論附表所示公司係向何人購入該不實發票
    ，均無解於被告虛設行號，擔任盛大公司之負責人，填製不
    實會計憑證及幫助他人逃漏稅捐之犯行，是前開聲請，並無
    調查之必要；另請求向台灣大哥大電信公司函查有無以盛大
    公司名義向該公司申辦行動電話及被告使用門號0000000000
    號開戶資料，並向中華電信公司調取甲○○使用門號000000
    0000號電話開戶資料及向板信商業銀行股份有限公司營業部
    調取盛大公司帳戶開戶資料，欲證明被告從未以盛大公司名
    義申辦行動電話門號，並請求向台灣大哥大調取被告97 年4
    月間所使用門號，欲證明被告於97年4 月10日偵查庭開庭前
    一日，確有與甲○○使用之電話聯絡等節，均與本件被告前
    開所涉犯行無必然關連，核無調查之必要，附此敘明。
  (五)綜上所述，被告確實有如事實欄所載，擔任盛大公司之負責
    人，而填製不實會計憑證及幫助他人逃漏稅捐之犯行，本件
    被告犯行事證明確，自應依法論科。
三、按統一發票乃商業會計法第15條第1 款所列之原始憑證，屬
    商業會計憑證之一種，商業負責人不得明知不實之事項而予
    填製。按統一發票係營業人依營業稅法規定於銷售貨物或勞
    務時，開立並交付予買受人之交易憑證，足以證明會計事項
    之經過，應屬商業會計法所稱之會計憑證，且商業會計法第
    71條第1 款以明知為不實之事項，而填製會計憑證之罪，原
    即含有業務上登載不實之本質，應逕論以商業會計法第71條
    第1款之罪（最高法院87年度臺非字第389號判決、85年度臺
    上字第3145號判決可資參照）。又被告乙○○乃係盛大公司
    之負責人，為公司法所規定之公司負責人，並為商業會計法
    所規定之商業負責人。被告明知盛大公司自設立時起均無營
    業銷貨之事實，仍經甲○○介紹，以5 萬元之代價，由被告
    提供盛大公司大小章印鑑、發票本及其身分證影本等物，經
    甲○○轉交予洪永樂，而推由洪登樂以該公司之名義，填製
    不實之統一發票，交由附表所示之各該公司，作為進項憑證
    ，持以向稅捐機關申報扣抵營業稅款，幫助該等公司之納稅
    義務人逃漏營業稅捐，核被告所為，係犯商業會計法第71條
    第1 款之商業負責人填製不實會計憑證及稅捐稽徵法第43條
    第1 項之幫助納稅義務人逃漏稅捐罪。被告與甲○○、洪登
    樂間就上揭犯行有犯意聯絡及行為分擔，至關於違反商業會
    計法部分，甲○○、洪登樂雖不具身分，惟依刑法第31條第
    1 項規定，仍成立共同正犯。被告先後多次如附表所示填製
    不實會計憑證及幫助他人逃漏營業稅捐之行為，顯係基於單
    一犯意接續為之，應各評價為接續犯，各論以一罪。被告分
    別開立如附表所示張數不等之不實統一發票後，再分別交付
    予如附表所示之公司充作各該公司之進項憑證，以分別幫助
    如附表所示之公司逃漏95年度11、12月份之營業稅。其交付
    每一公司張數不等之統一發票幫助各該公司逃漏該公司應一
    次申報之95年度11、12月份營業稅捐之行為，客觀上已有局
    部之重合，且其等行為之重合時點，依社會一般通念，均係
    在該等行為之著手階段，自可認被告前開對如附表所示取得
    不實統一發票之公司所為，係基於同一犯罪故意，而實行一
    個犯罪行為，核均屬一行為觸犯填製不實會計憑證及幫助他
    人逃漏稅捐二罪名，而為想像競合犯，應依刑法第55條之規
    定，分別從一重之填製不實會計憑證罪處斷。
四、原審以被告犯行事證明確，予以論罪科刑，固非無見，惟查
    ：被告乙○○與甲○○、洪登樂就以盛大公司名義填製不實
    會計憑證幫助他人逃漏稅捐犯行，有犯意聯絡及行為分擔，
    應成立共同正犯，原審漏未認定，自有未當。被告上訴意旨
    ，仍執陳詞否認犯行，為無理由，惟原判決既有上開可議之
    處，自應由本院將原判決撤銷改判，並審酌被告擔任盛大公
    司之名義負責人，竟任由他人填製不實會計憑證，以幫助納
    稅義務人逃漏鉅額稅捐，合計金額達2620萬8737元，紊亂稅
    捐稽徵機關對於稅額查核之正確性及國家稅收，所生危害重
    大，暨被告犯後猶飾詞卸責，否認犯行，全無悔意等一切情
    狀，量處有期徒刑10月。又被告犯罪之時間，係在96年4 月
    24日以前，所犯符合中華民國96年罪犯減刑條例第2 條所定
    之減刑條件，應依該減刑條例第2條第1項第3 款之規定，減
    其宣告刑2分之1，故減為有期徒刑5 月，並諭知易科罰金之
    折算標準。
五、被告經合法傳喚，無正當理由不到庭，爰不待其陳述逕行判
    決。
據上論斷，應依刑事訴訟法第369條第1項前段、第364條、第371
條、第299條第1項前段，商業會計法第71條第1 款，稅捐稽徵法
第43條第1項，刑法第11條前段、第28條、第31條第1項、第55條
、第41條第1項前段，中華民國96年罪犯減刑條例第2條第1項第3
款、第7條、第9條，判決如主文。
本案經檢察官陳玉珍到庭執行職務。
中    華    民    國    98    年     9    月     2    日
                  刑事第十庭審判長法  官  楊炳禎
                                  法  官  陳春秋
                                  法  官  李春地
以上正本證明與原本無異。
如不服本判決，應於收受送達後10日內向本院提出上訴書狀，其
未敘述上訴之理由者並得於提起上訴後10日內向本院補提理由書
（均須按他造當事人之人數附繕本）「切勿逕送上級法院」。
                                  書記官  蘇秋
中    華    民    國    98    年    9     月    8     日
附錄本案論罪科刑法條全文
商業會計法第71條
商業負責人、主辦及經辦會計人員或依法受託代他人處理會計事
務之人員有下列情事之一者，處5 年以下有期徒刑、拘役或科或
併科新臺幣60萬元以下罰金：
一、以明知為不實之事項，而填製會計憑證或記入帳冊。
二、故意使應保存之會計憑證、會計帳簿報表滅失毀損。
三、偽造或變造會計憑證、會計帳簿報表內容或毀損其頁數。
四、故意遺漏會計事項不為記錄，致使財務報表發生不實之結果
    。
五、其他利用不正當方法，致使會計事項或財務報表發生不實之
    結果。
稅捐稽徵法第43條
教唆或幫助犯第41條或第42條之罪者，處3 年以下有期徒刑、拘
役或科新台幣6萬元以下罰金。
稅務人員、執行業務之律師、會計師或其他合法代理人犯前項之
罪者，加重其刑至二分之一。
稅務稽徵人員違反第33條規定者，除觸犯刑法者移送法辦外，處
1萬元以上5萬元以下罰鍰。
附表
┌──┬────┬────┬─────┬───────┬──────┐
│編號│銷項公司│  開立  │ 發票字軌 │   銷售金額   │  逃漏稅額  │
│    │        │ 年月日 │   號碼   │  （新臺幣）  │ （新臺幣） │
├──┼────┼────┼─────┼───────┼──────┤
│ 1. │超宇開發│95/11/00│QU00000000│   2,000,000元│   100,000元│
│    │有限公司│        │          │              │            │
├──┼────┼────┼─────┼───────┼──────┤
│ 2. │同上    │95/11/00│QU00000000│   2,380,000元│   119,000元│
├──┼────┼────┼─────┼───────┼──────┤
│ 3. │同上    │95/11/00│QU00000000│   3,100,000元│   115,000元│
├──┼────┼────┼─────┼───────┼──────┤
│ 4. │同上    │95/12/00│QU00000000│   1,600,000元│    80,000元│
├──┼────┼────┼─────┼───────┼──────┤
│ 5. │鈺成興業│95/11/00│QU00000000│   1,950,000元│    97,500元│
│    │有限公司│        │          │              │            │
├──┼────┼────┼─────┼───────┼──────┤
│ 6. │同上    │95/12/00│QU00000000│   2,650,000元│   132,500元│
├──┼────┼────┼─────┼───────┼──────┤
│ 7. │鉦裕工業│95/11/00│QU00000000│   3,000,000元│   150,000元│
│    │股份有限│        │          │              │            │
│    │公司    │        │          │              │            │
├──┼────┼────┼─────┼───────┼──────┤
│ 8. │寶麟企業│95/11/00│QU00000000│  20,734,050元│ 1,036,702元│
│    │社      │        │          │              │            │
├──┼────┼────┼─────┼───────┼──────┤
│ 9. │同上    │95/11/00│QU00000000│  19,813,000元│   990,650元│
├──┼────┼────┼─────┼───────┼──────┤
│ 10. │同上    │95/12/00│QU00000000│  17,488,750元│   874,437元│
├──┼────┼────┼─────┼───────┼──────┤
│ 11. │同上    │95/12/00│QU00000000│  14,440,955元│   722,047元│
├──┼────┼────┼─────┼───────┼──────┤
│ 12. │同上    │95/12/00│QU00000000│  28,954,000元│ 1,447,700元│
├──┼────┼────┼─────┼───────┼──────┤
│ 13. │同上    │95/12/00│QU00000000│  22,583,000元│ 1,129,150元│
├──┼────┼────┼─────┼───────┼──────┤
│ 14. │廣智資訊│95/11/00│QU00000000│   3,000,000元│   150,000元│
│    │股份有限│        │          │              │            │
│    │公司    │        │          │              │            │
├──┼────┼────┼─────┼───────┼──────┤
│ 15. │同上    │95/11/00│QU00000000│   1,500,000元│    75,000元│
├──┼────┼────┼─────┼───────┼──────┤
│ 16. │鴻旺貿易│95/11/00│QU00000000│     730,000元│    36,500元│
│    │有限公司│        │          │              │            │
├──┼────┼────┼─────┼───────┼──────┤
│ 17. │同上    │95/11/00│QU00000000│   1,200,000元│    60,000元│
├──┼────┼────┼─────┼───────┼──────┤
│ 18. │嘉立旺實│95/11/00│QU00000000│     450,000元│    22,500元│
│    │業有限公│        │          │              │            │
│    │司      │        │          │              │            │
├──┼────┼────┼─────┼───────┼──────┤
│ 19. │昆寶科技│95/11/00│QU00000000│     120,000元│     6,000元│
│    │股份有限│        │          │              │            │
│    │公司    │        │          │              │            │
├──┼────┼────┼─────┼───────┼──────┤
│ 20. │凡古室內│95/11/00│QU00000000│   3,000,000元│   150,000元│
│    │設計工作│        │          │              │            │
│    │室      │        │          │              │            │
├──┼────┼────┼─────┼───────┼──────┤
│  │同上    │95/11/00│QU00000000│   3,250,000元│   162,500元│
├──┼────┼────┼─────┼───────┼──────┤
│  │同上    │95/11/00│QU00000000│   3,680,000元│   184,000元│
├──┼────┼────┼─────┼───────┼──────┤
│  │同上    │95/12/00│QU00000000│   2,280,000元│   114,000元│
├──┼────┼────┼─────┼───────┼──────┤
│  │同上    │95/12/00│QU00000000│   3,850,000元│   192,500元│
├──┼────┼────┼─────┼───────┼──────┤
│  │同上    │95/12/00│QU00000000│   2,350,000元│   117,500元│
├──┼────┼────┼─────┼───────┼──────┤
│  │筑城科技│95/11/00│QU00000000│   3,000,000元│   150,000元│
│    │有限公司│        │          │              │            │
├──┼────┼────┼─────┼───────┼──────┤
│  │同上    │95/12/00│QU00000000│   2,900,000元│   145,000元│
├──┼────┼────┼─────┼───────┼──────┤
│  │寰東汽車│95/11/00│QU00000000│  22,899,940元│ 1,144,997元│
│    │股份有限│        │          │              │            │
│    │公司    │        │          │              │            │
├──┼────┼────┼─────┼───────┼──────┤
│  │同上    │95/11/00│QU00000000│  13,678,839元│   683,941元│
├──┼────┼────┼─────┼───────┼──────┤
│  │同上    │95/12/00│QU00000000│  13,271,140元│   663,557元│
├──┼────┼────┼─────┼───────┼──────┤
│  │同上    │95/12/00│QU00000000│  18,847,300元│   942,365元│
├──┼────┼────┼─────┼───────┼──────┤
│  │同上    │95/12/00│QU00000000│  26,945,268元│ 1,347,263元│
├──┼────┼────┼─────┼───────┼──────┤
│  │同上    │95/12/00│QU00000000│  21,534,095元│ 1,076,704元│
├──┼────┼────┼─────┼───────┼──────┤
│  │同上    │95/12/00│QU00000000│  17,050,200元│   852,510元│
├──┼────┼────┼─────┼───────┼──────┤
│  │同上    │95/12/00│QU00000000│  16,814,090元│   840,704元│
├──┼────┼────┼─────┼───────┼──────┤
│  │同上    │95/12/00│QU00000000│  14,872,100元│   743,605元│
├──┼────┼────┼─────┼───────┼──────┤
│  │同上    │95/12/00│QU00000000│  17,517,560元│   875,878元│
├──┼────┼────┼─────┼───────┼──────┤
│  │同上    │95/12/00│QU00000000│  21,047,410元│ 1,052,370元│
├──┼────┼────┼─────┼───────┼──────┤
│  │同上    │95/12/00│QU00000000│  17,920,000元│   896,000元│
├──┼────┼────┼─────┼───────┼──────┤
│  │茿銨實業│95/11/00│QU00000000│  16,422,000元│   821,100元│
│    │有限公司│        │          │              │            │
├──┼────┼────┼─────┼───────┼──────┤
│  │同上    │95/11/00│QU00000000│  21,602,352元│ 1,080,117元│
├──┼────┼────┼─────┼───────┼──────┤
│  │同上    │95/12/00│QU00000000│  17,210,000元│   860,500元│
├──┼────┼────┼─────┼───────┼──────┤
│  │同上    │95/12/00│QU00000000│  14,509,000元│   725,450元│
├──┼────┼────┼─────┼───────┼──────┤
│  │同上    │95/12/00│QU00000000│  17,407,500元│   870,375元│
├──┼────┼────┼─────┼───────┼──────┤
│  │同上    │95/12/00│QU00000000│   8,851,900元│   442,595元│
├──┼────┼────┼─────┼───────┼──────┤
│  │同上    │95/12/00│QU00000000│  14,570,400元│   728,520元│
├──┼────┼────┼─────┼───────┼──────┤
│  │同上    │95/12/00│QU00000000│  19,100,000元│   955,000元│
├──┼────┼────┼─────┼───────┼──────┤
│  │宏杉有限│95/11/00│QU00000000│     100,000元│     5,000元│
│    │公司    │        │          │              │            │
├──┼────┼────┼─────┼───────┼──────┤
│    │合計    │        │          │ 524,174,849元│26,208,737元│
└──┴────┴────┴─────┴───────┴──────┘


司法院資訊處製作；財團法人民間司法改革基金會備份。
